臺灣臺北地方法院交通事件裁定　　　　　　　　　　　九十三年度交聲字第二六號
　　原處分機關　臺北市交通事件裁決所
　　異議人即
　　受處分人　　甲○○　男　三十一歲（民國六十一年八月二十三日生）
右列受處分人因違反道路交通管理處罰條例案件，對於臺北市交通事件裁決所中華民
國九十二年十二月三十日所為之處分（原處分案號：北市裁三字第裁二二－ＡＢ00
00000號），聲明異議，本院裁定如左：
    主  文
異議駁回。
    理  由
一、按道路交通管理處罰條例第五十六條第一項第一款規定：汽車駕駛人停車時，在
    禁止臨時停車處所停車者，處新臺幣六百元以上一千二百元以下罰鍰。
二、本件異議人即受處分人甲○○於民國九十二年十一月十九日下午二時五十五分許
    ，駕駛車號ＢＰＴ一八六一號重型機車，在臺北市○○○路○段禁止臨時停車處
    所停車，經臺北市政府警察局交通大隊員警，以異議人所有前述車號機車違反道
    路交通管理處罰條例第五十六條第一項第一款規定，依照相方式取證掣單逕行舉
    發，嗣異議人在九十二年十二月二十五日應到案日期前之同年月一日向原處分機
    關提出申訴，經原處分機關函請原舉發單位調查結果，仍認異議人所有前述車號
    汽車有併排停車之違規行為，原處分機關乃依道路交通管理處罰條例第五十六條
    第一項第一款及違反道路交通管理事件統一裁罰基準表規定，於九十二年十二月
    三十日裁處受處分人罰鍰六百元。
三、異議人聲明異議意旨固不否認其所有前述車號機車有被照相取證逕行舉發在前開
    禁止臨時停車處所停車之事實，惟否認有何違規行為，辯稱：於當日下午伊將機
    車停放在該處之機車停車格內，稍後返回取車時即發現已遭向右移置，且遭舉發
    ，但伊未有逾越該機車停車格停車之情事云云。經查，觀諸異議人所騎乘駕駛前
    開機車遭取締時，確係停放在非機車停車格內且在貼緊路樹之位置，而其旁之機
    車停車格內則有停放其他機車而並無空間堪停放其他機車，有遭舉發時之現場照
    片影本一張附卷可稽，然以異議人所稱其係在下午停放該處，與舉發之是日下午
    二時五十五分許所相隔時間未久，且其稱原本停放位置之停車格內所另停放其他
    機車之位置，距離其遭舉發所停放之位置仍有容納一部機車之空間，以該機車又
    為重型機車而有相當重量之情形，若係遭人移動實無移動此距離之理，異議人復
    未提出任何證據足資說明其原本確有依規定停車之事實，實難認受處分人上開辯
    稱係遭人移動一事為可採。
四、綜前所述，異議人前述車號汽車既有於右揭時地未依規定停車位置停車之違規行
    為，且其在應到案日期內即向原處分機關提出申訴，原處分機關依道路交通管理
    處罰條例第五十六條第一項第一款及違反道路交通管理事件統一裁罰基準表之規
    定，裁處受處分人罰鍰六百元，核無違誤，本件受處分人之異議為無理由，自應
    將其異議駁回。
據上論斷，應依道路交通案件處理辦法第十九條，裁定如主文。
中　　　華　　　民　　　國　　九十三　　年　　　一　　　月　　二十七　　日
                                      臺灣臺北地方法院交通法庭
                                          法　官  林麗真
右正本證明與原本無異
如不服本裁定應於送達後五日內向本院提出抗告狀
                                          書記官  張汝琪
中　　　華　　　民　　　國　　九十三　　年　　　一　　　月　　二十九　　日
